【裁判字號】    97,消債清,10
【裁判日期】    981125
【裁判案由】    清算事件
【裁判全文】
臺灣士林地方法院民事裁定            97年度消債清字第10號
債  務  人  甲○○○○○○
代  理  人  林雅君律師
上列當事人聲請清算事件，本院裁定如下：
    主  文
債務人甲○○○○○○自中華民國九十八年十一月二十五日下午
五起開始清算程序。
命司法事務官進行本件清算程序。
    理  由
一、按債務人與金融機構協商成立者，不得聲請更生或清算，但
    因不可歸責於己之事由，致履行顯有重大困難者，不在此限
    。本條例施行前，債務人依金融主管機關協調成立之中華民
    國銀行公會會員辦理消費金融案件無擔保債務協商機制與金
    融機構成立之協商，準用前項之規定，消費者債務清理條例
    第151 條第5 項、第6 項分別定有明文。次按，債務人不能
    清償債務或有不能清償之虞，於法院裁定開始更生程序或許
    可和解或宣告破產前，得向法院聲請清算，觀諸消費者債務
    清理條例第3 條、第80條規定自明。又法院開始清算程序之
    裁定，應載明其年、月、日、時，並即時發生效力。法院開
    始更生或清算程序後，得命司法事務官進行更生或清算程序
    ，必要時得選任律師、會計師或其他適當之自然人或法人一
    人為監督人或管理人，復為同條例第83條第1 項、第16條所
    明定。
二、聲請意旨略以：伊有不能清償債務情事，前曾於民國95年依
    照中華民國銀行公會會員辦理消費金融案件無擔保債務協商
    機制，請求共同協商債務清償方案，並協商成立，協商條件
    為每月還款新臺幣（下同）1 萬8,953 元。惟債務人配偶涂
    昆銘罹患大腸癌，治療期間醫療費用支出龐大，債務人兩名
    子女皆為極重度智能障礙者，債務人須長期照護配偶及子女
    ，無法外出工作，扶養費及醫療費用皆賴債務人配偶涂昆銘
    之收入；又債務人配偶涂昆銘業於98年病歿，故伊確係因不
    可歸責於己之事由，致履行協商條件顯有重大困難，且伊未
    經法院裁定開始更生程序或許可和解或宣告破產，爰向本院
    聲請清算等語。
三、經查，債務人所主張之上開事實，業據提出中國信託商業銀
    行通知函影本（見本院卷第62頁）、財政部臺灣省北區國稅
    局96及97年度綜合所得稅各類所得資料清單正本（見本院卷
    第69頁至70頁）、財政部臺灣省北區國稅局財產歸屬資料清
    單正本（見本院卷第40頁）、財團法人金融聯合徵信中心當
    事人綜合信用報告－債務清理條例前置協商專用債權人清冊
    （見本院卷第17頁至17之3 頁）、債務人配偶涂昆銘國防醫
    學院三軍總醫院附設民眾診療服務處診斷證明書正本（見本
    院卷第27頁至28頁）、債務人子女涂雅媛及涂國緯中華民國
    殘障手冊影本暨財團法人桃園縣私立瑞園啟智教養院就養證
    明書正本（見本院卷第29頁至30頁）等為證，核閱屬實，堪
    認為真正，其主張其有不可歸責於己之事由，致履行協商條
    件顯有困難，當為實在。此外，債務人復查無消債條例第6
    條第3 項、第8 條或第82條第2 項所定駁回清算聲請之事由
    存在，則債務人聲請清算，應屬有據。揆諸首開說明，應予
    開始清算程序，並命司法事務官進行本件清算程序。
四、爰裁定如主文。
中    華    民    國    98    年    11    月    25    日
                  民事第一庭  法      官  王本源
上為正本係照原本作成。
本件不得抗告。
中    華    民    國    98    年    11    月    25    日
                              書  記  官  周嫣蘋


司法院資訊處製作；財團法人民間司法改革基金會備份。
